臺灣彰化地方法院刑事判決
111年度訴緝字第42號
公  訴  人  臺灣彰化地方檢察署檢察官
被      告  黃志強


上列被告因違反毒品危害防制條例案件，經檢察官提起公訴（11
0年度毒偵字第1203、1433號），被告於準備程序進行中，就被
訴事實為有罪之陳述，經本院合議庭裁定由受命法官獨任進行簡
式審判程序，判決如下：
    主  文
黃志強施用第二級毒品，累犯，處有期徒刑伍月，如易科罰金，
以新臺幣壹仟元折算壹日。又施用第一級毒品，累犯，處有期徒
刑拾月。
扣案第一級毒品海洛因伍包(驗餘淨重參點柒柒公克，含包裝袋
伍個)、第二級毒品甲基安非他命壹包(驗餘淨重壹點零伍陸肆公
克，含包裝袋壹個)均沒收銷燬。扣案之塑膠鏟管壹個沒收。
    犯罪事實
一、黃志強前因施用毒品案件，經送觀察、勒戒後，認無繼續施
    用毒品傾向，並於民國110年5月11日執行完畢釋放後，由臺
    灣彰化地方檢察署檢察官以110年度毒偵緝字第92號為不起
    訴處分確定。詎其仍未戒除毒癮，於前開觀察、勒戒執行完
    畢釋放後3年內，復基於施用第一、二級毒品之犯意，分別
    為：㈠於110年8月18日18時許，在彰化縣○○鄉○○村○○路000號
    住處廁所，以將甲基安非他命置於玻璃球內點火燒烤後加以
    吸食煙霧之方式，施用第二級毒品甲基安非他命1次，嗣經
    警於110年8月21日16時55分持臺灣彰化地方檢察署檢察官核
    發之強制採驗尿液許可書採集其尿液送驗，結果呈安非他命
    、甲基安非他命陽性反應。㈡於110年10月21日上午8時許，
    在彰化縣○○鄉○○村○○路000○0號，以將第一級毒品海洛因及
    第二級毒品甲基安非他命共同置於玻璃球內點火燒烤後加以
    吸食煙霧之方式，施用第一、二級毒品海洛因及甲基安非他
    命1次，嗣經警於110年10月21日10時許，持法院核發之搜索
    票，至彰化縣○○鄉○○段000地號鐵皮屋持執行搜索，並當場
    扣得第一級毒品海洛因5包(驗餘淨重3.77公克)、第二級毒
    品甲基安非他命1包(驗餘淨重1.0564公克)及塑膠鏟管1個等
    物，經警採取其尿液送驗，結果呈嗎啡、可待因、安非他命
    及甲基安非他命陽性反應，而悉上情。
二、案經彰化縣警察局溪湖分局報告臺灣彰化地方檢察署檢察官
    偵查起訴。
        理  由
一、本案被告所犯係死刑、無期徒刑、最輕本刑為3 年以上有期
     徒刑以外之罪，其於準備程序就前揭被訴事實為有罪之陳
    述，經受命法官告知簡式審判程序之旨，並聽取其與公訴人
    之意見後，本院認無不得或不宜改依簡式審判程序進行之處
    ，爰依刑事訴訟法第273 條之1 第1 項、第284 條之1 裁定
    由受命法官獨任進行簡式審判程序，合先敘明。
二、證據名稱：
　㈠立人醫事檢驗所濫用藥物尿液檢驗報告(檢體編號分別為Z000
    000000000、G104)、彰化縣警察局溪湖分局真實姓名對照認
    證表(代號分別為Z000000000000、G104)各1紙。
　㈡扣案之第一級毒品海洛因5包(驗餘淨重3.77公克)、第二級毒
    品甲基安非他命1包(驗餘淨重1.0564公克)及塑膠鏟管1支等
    物及法務部調查局濫用藥物實驗室鑑定書、衛生福利部草屯
    療養院鑑驗書。
  ㈢被告黃志強之自白。
三、被告前因施用毒品案件，經本院送觀察、勒戒後，認無繼續
    施用毒品傾向，於110年5月11日執行完畢釋放後，由臺灣彰
    化地方檢察署檢察官以110年度毒偵緝字第92號為不起訴處
    分確定。被告於觀察、勒戒執行完畢釋放後3年內再犯本案
    施用毒品案件，已符合毒品危害防制條例第23條第2 項所定
    之追訴要件，應直接訴追處罰。
四、論罪科刑：
  ㈠按海洛因、甲基安非他命分別為毒品危害防制條例第2 條第2
     項第1 、2 款所定之第一級毒品及第二級毒品，不得非法
    持有、施用。是核被告於犯罪事實欄㈠所為係犯毒品危害防
    制條例第10條第2項施用第二級毒品罪；犯罪事實欄㈡所為
    係犯同條例第10條第1 項施用第一級毒品罪及同條第2 項施
    用第二級毒品罪。其為供施用而持有毒品之低度行為應為施
    用毒品之高度行為所吸收，均不另論罪。被告如犯罪事實欄
    ㈡所載同時將海洛因及甲基安非他命置入玻璃球內燒烤吸食
    所產生煙霧，係以一行為同時施用第一級毒品海洛因 及第
    二級毒品甲基安非他命，為想像競合犯，應依刑法第55條之
    規定從一重論以施用第一級毒品罪。被告所為犯罪事實欄㈠
    犯行、㈡犯行，犯意各別、行為互殊，應予分論併罰。
  ㈡查被告前因施用毒品案件經本院以105年度簡字第1547號判決
    判處有期徒刑5月確定；又因違反藥事法案件，經本院以105
    年度簡字第1891號判決判處有期徒刑4月確定；又因施用毒
    品案件，經本院以105年度訴字第887號判決判處有期徒刑6
    月、6月確定，上開案件經本院以106年度聲字第365號裁定
    合併定應執行有期徒刑1年4月確定，於108年9月25日縮短刑
    期假釋出監，於108年11月24日縮刑期滿假釋未經撤銷，其
    未執行之刑以已執行論等情，有刑案資料查註紀錄表、矯正
    簡表、臺灣高等法院被告前案紀錄表、臺灣高等法院在監在
    押全國紀錄表在卷可佐，其於受有期徒刑執行完畢後，5年
    以內故意再犯有期徒刑以上之罪，符合刑法第47條第1項之
    累犯規定。本件起訴書於犯罪事實欄已經敘明被告構成累犯
    之事實，復於證據並所犯法條欄中表明被告構成累犯，並請
    求加重其刑，偵查卷內亦有附上刑案資料查註紀錄表、矯正
    簡表，且公訴檢察官於本院審理程序中亦為同上主張，同時
    說明被告前科有同類型的毒品犯罪，被告對於刑罰的反應力
    薄弱，應依法加重其刑等語，此舉證已然可認對於被告構成
    累犯有所主張且符合自由證明之程度。本院審酌被告於上開
    前案刑期執行完畢後，又再犯本件之罪，前後均屬故意犯行
    ，可認其對刑罰反應力薄弱，且依本案之犯罪情節，加重被
    告所犯之罪最低法定本刑，並無造成刑罰過重，罪刑不相當
    之情況，認本案不因累犯之加重致被告所受刑罰有超過其所
    應負擔罪責，及使其人身自由受過苛侵害之情形，適用累犯
    加重之規定，核無司法院大法官釋字第775號解釋意旨所稱
    不符合罪刑相當原則之情形，是應依刑法第47條第1項之規
    定，加重其刑。
  ㈢爰審酌被告前有多次毒品前科，經觀察、勒戒及徒刑執行完
    畢，猶再犯本件施用毒品犯行，顯見其戒除毒品決心未堅，
    其於犯後坦承犯行，並考量施用毒品係屬自戕行為並未損害
    他人，惟施用毒品之戒癮性不高，施用毒品者有相當程度之
    成癮性及心理依賴，極易一再施用，並衡以其自述國小畢業
    ，沒有其他專門技術或證照；離婚，有1名就讀國中一年級
    之子女，該名子女與其前妻同住，其目前則與弟弟同住，從
    事建築業，每月收入為新臺幣（下同）4萬元，除了生活開
    銷之外，每月要給付子女扶養費用1萬元，此外沒有其他貸
    款或負債等生活及家庭經濟狀況，及檢察官就被告所犯施用
    第二級毒品罪部分具體求刑有期徒刑5月，就被告同時施用
    第一、二級毒品罪部分具體求刑有期徒刑10月等一切情狀，
    分別量處如主文所示之刑，並就施用第二級毒品罪部分諭知
    易科罰金之折算標準。
五、扣案第一級毒品海洛因5包(驗餘淨重3.77公克)、第二級毒
    品甲基安非他命1包(驗餘淨重1.0564公克)，經送驗確含第
    一級毒品海洛因、第二級毒品甲基安非他命成分，有法務部
    調查局濫用藥物實驗室鑑定書、衛生福利部草屯療養院鑑驗
    書在卷可憑，均為違禁物，爰依毒品危害防制條例第18條第
    1項、刑法第38條第1項規定宣告沒收銷燬。又扣案之塑膠鏟
    管1個，為被告所有，供本案犯罪所用之物，爰依刑法第38
    條第2項前段規定沒收之。
據上論斷，應依刑事訴訟法第273條之1第1項、第299條第1項前
段、第310條之2、第454條第1項，判決如主文。
本案經檢察官林芬芳提起公訴，檢察官林士富到庭執行職務。
中　　華　　民　　國　　111 　年　　9 　　月　　7 　　日
                  刑事第五庭  法  官  李淑惠
以上正本證明與原本無異。
如不服本判決應於收受判決後20日內向本院提出上訴書狀，並應
敘述具體理由；其未敘述上訴理由者，應於上訴期間屆滿後20日
內向本院補提理由書（均須按他造當事人之人數附繕本）「切勿
逕送上級法院」。
中　　華　　民　　國　　111 　年　　9 　　月　　7 　　日
                              書記官  黃國源
附錄本案論罪科刑法條：
毒品危害防制條例第10條
施用第一級毒品者，處 6 月以上 5 年以下有期徒刑。
施用第二級毒品者，處 3 年以下有期徒刑。